【裁判字號】    99,親,8
【裁判日期】    990318
【裁判案由】    否認子女
【裁判全文】
臺灣士林地方法院民事判決                99年度親字第8號
原        告  丙○○
被        告  甲○○
兼法定代理人  乙○○
上列當事人間否認子女事件，經本院於民國99年3 月4 日言詞辯
論終結，判決如下：
    主  文
確認被告甲○○（女，民國○○年○○月○○日生，身分證統一編號：
Ｚ000000000號）非被告乙○○自原告丙○○受胎所生之婚生女。
訴訟費用由被告負擔。
    事實及理由
一、本件原告起訴主張：原告與被告乙○○於民國89年11月14日
    結婚，並於98年4 月16日離婚，嗣被告乙○○於98年10月19
    日產下被告甲○○。惟原告經醫師檢查發現並無致孕可能，
    是被告甲○○並非被告乙○○自原告受胎所生之婚生女，為
    此爰依民法第1063條提起否認子女之訴等語，並聲明：(1)確
    認被告甲○○非被告乙○○自原告受胎所生之婚生女。(2)訴
    訟費用由被告負擔。
二、被告乙○○到庭自認原告之主張，並陳稱：伊對原告請求事
    項沒有意見等語。
三、按關於認諾及訴訟上自認或不爭執事實之效力，於第589 條
    否認子女之訴，不適用之，民事訴訟法第594 條定有明文。
    經查，本件被告乙○○雖自認原告之主張，然揆諸上開規定
    ，仍不發生自認之效力，本院仍應調查其他事證以查明是否
    與事實相符，合先敘明。
四、經查，原告主張其與被告乙○○於89年11月14日結婚，並於
    98年4 月16日離婚，嗣被告乙○○於98年10月19日產下被告
    甲○○，惟被告甲○○並非被告乙○○自原告受胎所生之女
    等情，已據原告提出戶籍謄本、柯滄銘婦產科診斷證明書及
    其血緣鑑定報告書等件為證，本院審諸上揭原告所提原告與
    被告甲○○所為之親子鑑定報告內容：「丙○○、甲○○貳
    人於99年1 月21日接受DNA 血緣關係鑑定，結果顯示丙○○
    與甲○○兩人無父女血緣關係。」等語，足認原告與被告甲○○間並不具有血緣關係，是原告主張被告甲○○非被告乙○○自其受胎所生一情，堪信為真實。
五、按從子女出生日回溯第181 日起至第302 日止，為受胎期間
    。妻之受胎，係在婚姻關係存續中者，推定其所生子女為婚
    生子女。前項推定，夫妻之一方或子女能證明子女非為婚生
    子女者，得提起否認之訴。前項否認之訴，夫妻之一方自知
    悉該子女非為婚生子女，或子女自知悉其非為婚生子女之時
    起2 年內為之。96年5 月23日修正公布之民法第1062條第1
    項、第1063條定有明文。本件被告乙○○於98年10月19日生
    下被告甲○○，而原告與被告乙○○則於98年4 月16日離婚
    ，是被告甲○○依法仍應推定為原告之婚生女，但被告甲○○確非被告乙○○自原告受胎所生之女，已如前述，且原告
    係於被告出生後始知悉上情，揆諸上開規定意旨，原告於98
    年12月31日提起本訴，顯未逾越上開民法第1063條第3 項之
    2 年除斥期間。從而，原告訴請確認被告甲○○非被告乙○○自原告受胎所生之婚生女，洵屬有據，應予准許。
六、據上論結，本件原告之訴為有理由，依民事訴訟法第78條、
    第85條第1 項，判決如主文。
中    華    民    國    99    年    3     月    18    日
                      家事庭法  官  王梅英
以上正本證明與原本無異。
如不服本判決，應於判決送達後20日之不變期間內，向本院提出
上訴狀。
中    華    民    國    99    年    3     月    18    日
                            書記官  黃秀雲

司法院資訊處製作；財團法人民間司法改革基金會備份。
